最高法院刑事判決　　　　　　一○○年度台上字第五七六三號
上　訴　人　何鳳言
上列上訴人因違反毒品危害防制條例案件，不服台灣高等法院中
華民國一○○年八月二十三日第二審判決（一○○年度上訴字第
一九三七號，起訴案號：台灣士林地方法院檢察署九十九年度偵
字第一四九七七號），提起上訴，本院判決如下：
    主  文
上訴駁回。
    理  由
按刑事訴訟法第三百七十七條規定：上訴於第三審法院，非以判
決違背法令為理由，不得為之。是提起第三審上訴，應以原判決
違背法令為理由，係屬法定要件。如果上訴理由書狀並未依據卷
內訴訟資料，具體指摘原判決不適用何種法則或如何適用不當，
或所指摘原判決違法情事，顯與法律規定得為第三審上訴理由之
違法情形，不相適合時，均應認其上訴為違背法律上之程式，予
以駁回。本件原審經審理結果，認為上訴人何鳳言販賣第一級毒
品海洛因予張燕（共三次）及販賣第二級毒品甲基安非他命予王
淑娟（一次）之犯行，均為明確，因而撤銷第一審關於販賣第一
級毒品部分之科刑判決，改判仍論上訴人以如原判決附表（下稱
附表）一編號１至３主文欄所示之罪刑（共三罪），並維持第一
審關於販賣第二級毒品部分之科刑判決（一罪，處刑如附表二主
文欄所示），駁回上訴人該部分在第二審之上訴。主刑部分定應
執行有期徒刑十四年。已詳敘其調查、取捨證據之結果及憑以認
定犯罪事實之心證理由。並就上訴人否認販賣毒品犯行之供詞及
其所辯各語認非可採，予以論述及指駁。從形式上觀察，原判決
尚無足以影響判決結果之違背法令情形存在。上訴意旨略稱：(1)
一般人在面臨執法人員肅殺之氣及本身欠缺法律常識之外部氛圍
下，將造成惶恐緊張、思惟混亂而供述不清，足見本件相關證人
之警詢供述有諸多瑕疵，難認屬實，並與審判中供述不符，卷附
通訊監察譯文亦無交易毒品價格、時間、地點之具體對話內容，
原審卻採為論斷事實之依據，於法有違。(2)上訴人僅與施用毒品
之人，為互通有無而合資購毒，原審未依罪疑唯輕原則論斷，並
無其他積極證據，又不採上訴人有利之辯詞，遽予論罪，顯然判
決違法。(3)原判決既認上訴人於偵、審中自白犯行，並依刑法第
五十九條規定酌減其刑，卻於販賣第二級毒品部分審酌量刑時，
謂上訴人犯後矢口否認，顯無悔意云云，可見其量刑失衡等語。
惟查：採證認事、取捨證據及證據證明力之判斷，乃事實審法院
之職權，苟其採證認事之論斷無違證據法則，即不容任意指為違
法。原判決認定上訴人有上揭販賣第一、二級毒品之犯行，業依
上訴人之供述（坦承有於附表一編號１、２所示時、地，分別提
供海洛因予張燕，及於附表二所示時、地介紹綽號「黑人」之賣
家予王淑娟等情事），及證人張燕於警詢、偵查中、第一審，王
淑娟於偵查中、第一審之指證，並佐以卷附通訊監察譯文內容、
台灣基隆地方法院一○○年度訴字第八五號刑事判決（張燕施用
第一、二級毒品，經法院判處罪刑）、台灣士林地方法院一○○
年度毒聲字第三三號裁定（王淑娟確施用甲基安非他命，經裁定
觀察、勒戒）等證據資料，逐一論斷甚詳；對於張燕於第一審作
證時，一度改稱係與上訴人合資購買毒品施用云云，認為不可採
信，亦予以指駁。並敘明：張燕於警詢所述與審判中不符部分，
以警詢時之供述具有較可信之特別情況，並為證明犯罪事實存否
所必要者，依刑事訴訟法第一百五十九條之二規定，應有證據能
力；且其與王淑娟於檢察官偵查中之證詞，均經具結，又無違法
取供等瑕疵存在，並無何顯不可信之情況，依同法第一百五十九
條之一第二項規定，均得為證據各等情。其推理論斷衡諸經驗及
論理等證據法則皆無違背，即不容指為違法。而證人張燕、王淑
娟之指證上訴人販賣毒品，有上揭其他相關事證可佐，堪認屬實
，原判決採為判決基礎，於法自無不合。原判決並已說明其審酌
量刑之情形，在法定刑度內而為量刑，尚無逾越法律規定範圍或
濫用權限情事，亦無違法可言。又上訴人於審判中均否認犯行，
原判決審酌量刑時，說明上訴人有事後否認犯罪之態度，自無不
合。經核上訴意旨，係置原判決所為明白論斷於不顧，仍持已為
原判決指駁之陳詞，專憑己意再事爭辯，或任意指摘原判決違法
，難認已符合首揭法定之第三審上訴要件。本件上訴違背法律上
之程式，應予駁回。
據上論結，應依刑事訴訟法第三百九十五條前段，判決如主文。
中    華    民    國  一○○  年    十    月   二十   日
                      最高法院刑事第五庭
                          審判長法官  邵  燕  玲  
                                法官  李  伯  道  
                                法官  孫  增  同  
                                法官  李  英  勇  
                                法官  李  嘉  興  
本件正本證明與原本無異
                                      書  記  官  
中    華    民    國  一○○  年    十    月  二十七  日
                                                       s